# 施工企业对于审计核减金额如何进行账务处理

提问人：xmfeng72 时间：2012-02-03 16:34:19
施工企业，只要其收入可以可靠计量就确认其收入，在已经计量的工程量必然成为施工企业的收入进行确认，作为施工企业财务来讲就可以确认为收入，这点在会计准则——建造合同中明确说明。而审计核减是在确认的基础上进行的，同时，审计核减具有很大的不确定性，无法进行准确预计，业主的审计核减是在竣工通车后很长时间进行的，审计核减是施工企业的账务处理跨年度调减项目收入，必然会形成年度利润虚增，项目整体效益不实，给施工企业很大的经营风险。 请教：施工企业对于可能发生的审计核减，是否可以在平时预提一部分审计待核减费用，还是如何处理？谢谢！

回答人：chenyiwei
理论上说，这应当是一个会计估计问题，即对与建造合同相关的经济利益流入总额如何预计的问题。如果能够合理预计的（这应该就是你提到的“在平时预提一部分审计待核减费用”的基础），则在估计合同收入总额时应当就把这一因素纳入考虑。如果无法合理预计，并且预计该不确定性影响重大的，可能会影响到完工百分比法的适用性，因为“合同的履行结果能够可靠地预计”这一标准可能因此不满足。